臺灣高等法院臺中分院刑事裁定　
111年度聲字第9號
聲  請  人  臺灣高等檢察署臺中檢察分署檢察官     
受  刑  人  劉育榤




上列聲請人因受刑人數罪併罰有二裁判以上，聲請定其應執行之
刑（聲請案號：110年度執聲字第1537號），本院裁定如下：
    主  文
劉育榤犯如附表所示各罪所處之刑，應執行有期徒刑貳年捌月。
    理  由
一、聲請意旨略以：受刑人因傷害數罪，先後經判決確定如附表
    ，數罪中雖有刑法第50條第1 項但書所列之情形，惟受刑人
    已請求檢察官聲請定應執行刑，應依刑法第50條第2 項、第
    53條、第51條第5 款規定，定其應執行之刑，爰依刑事訴訟
    法第477 條第1 項聲請裁定等語。 
二、按裁判確定前犯數罪者，併合處罰之；數罪併罰，有二裁判
    以上者，依第51條之規定，定其應執行之刑，刑法第50條第
    1項、第53條定有明文。又數罪併罰，分別宣告其罪之刑，
    如宣告多數有期徒刑者，於各刑中之最長期以上，各刑合併
    之刑期以下，定其刑期；但不得逾30年，刑法第51條第5款
    亦有明文。次按，刑事訴訟法第370 條第2 項、第3 項，已
    針對第二審上訴案件之定應執行之刑，明定有不利益變更禁
    止原則之適用，分屬不同案件之數罪併罰，倘一裁判宣告數
    罪之刑，曾經定其執行刑，再與其他裁判宣告之刑（或執行
    之刑）定其執行刑時，在法理上亦應同受此原則之拘束（最
    高法院103 年度第14次刑事庭會議決議意旨參照），亦即另
    定之執行刑，其裁量所定之刑期，不得較重於前定之執行刑
    加計後裁判宣告之刑（或執行之刑）之總和（最高法院104
    年度臺抗字第410 號裁定意旨參照）。
三、經查：受刑人犯傷害等數罪，經臺灣苗栗地方法院及本院先
    後判處如附表所示之刑確定，有各該案件判決及臺灣高等法
    院被告前案紀錄表在卷可查。受刑人所犯如附表編號1至編
    號6所示之罪，乃得易科罰金、得易服社會勞動之罪，編號7
    至編號9所示之罪，則屬不得易科罰金、不得易服社會勞動
    之罪，依刑法第50條第1 項但書，原不得併合處罰，惟受刑
    人於110年12月15日向檢察官聲請定應執行刑，此有臺灣苗
    栗地方檢察署公務詢問紀錄表在卷可憑（見本院卷第39頁）
    ，故本院認檢察官聲請定其應執行之刑為合法正當，應予准
    許。又受刑人所犯如附表編號1至編號6、編號7至編號9所示
    之罪業經分別定其應執行之刑為有期徒刑1年、有期徒刑2年
    ，則本院定應執行刑時，不得逾越刑法第51條第5 款所定法
    律之外部界限，即不得重於附表所示各罪宣告刑之總和（即
    有期徒刑4年），亦應受內部界限之拘束，即不得重於附表
    所示各罪曾定執行刑之總和即有期徒刑3年（計算式＝1年＋2
    年），並審酌受刑人所犯如附表各罪之整體犯罪非難評價、
    各行為所侵害法益之專屬性或同一性、數罪對法益侵害之加
    重效應、罪數所反映之受刑人人格特性與犯罪傾向、社會對
    此部分犯罪行為處罰之期待，並考量自由裁量之範圍，應受
    實現刑罰公平性，裁量時應遵守之比例原則、公平正義原則
    等內部性界限，以及本院以書面通知受刑人就本件定應執行
    事件，得具狀陳述意見，受刑人並未提出任何意見表達等一
    切情形，合併定其應執行之刑如主文所示。
四、依刑事訴訟法第477 條第1 項，刑法第50條第2 項、第53條
    、第51條第5 款，裁定如主文。
中　　華　　民　　國　　111 　年　　1 　　月　　19　　日
                  刑事第一庭  審判長法　官  江德千
                                    法　官  簡源希
                                    法　官  高增泓
以上正本證明與原本無異。　　　　　　　　　　　　　　　　
如不服本裁定，應於收受送達後5日內向本院提出再抗告書狀 (
須附繕本)。因疫情而遲誤不變期間，得向法院聲請回復原狀。

                                    書記官　黃美珍

中　　華　　民　　國　　111 　年　　1 　　月　　19　　日
附表：受刑人劉育榤定應執行刑案件一覽表
編號  1 2 3 罪名  毀損罪 毀損罪 強制罪 （告訴人陳春光部分） 宣告刑  有期徒刑4月 有期徒刑4月 有期徒刑3月 犯罪日期  109年8月15日 109年8月15日 109年8月15日 偵查(自訴)機關年度及案號  苗栗地檢109年度偵字第4908號 苗栗地檢109年度偵字第4908號 苗栗地檢109年度偵字第4908號 最 後 事 實 審 法 院 苗栗地院 苗栗地院 苗栗地院  案 號 109年度訴字 第479號 109年度訴字 第479號 109年度訴字 第479號  判決日 期 110年3月10日 110年3月10日 110年3月10日 確定 判決 法 院 苗栗地院 苗栗地院 苗栗地院  案 號 109年度訴字 第479號 109年度訴字 第479號 109年度訴字 第479號  判決確定日 期 110年4月14日 110年4月14日 110年4月14日 是否為得易科罰金、得易服社會勞動之案件  均是 均是 均是 備註  1.編號1至編號6得易科罰金部分，經原判決定其應執行刑有期徒刑1年。 2.苗栗地檢110年度執字第1027號。   
（續上頁）
編號  4 5 6 罪名  恐嚇取財未遂 強制罪 （告訴人陳智文部分） 毀損罪 宣告刑  有期徒刑3月 有期徒刑2月 有期徒刑2月 犯罪日期  109年8月15日 109年8月15日 109年8月15日 偵查(自訴)機關年度及案號  苗栗地檢109年度偵字第4908號 苗栗地檢109年度偵字第4908號 苗栗地檢109年度偵字第4908號 最 後 事 實 審 法 院 苗栗地院 苗栗地院 苗栗地院  案 號 109年度訴字 第479號 109年度訴字 第479號 109年度訴字 第479號  判決日 期 110年3月10日 110年3月10日 110年3月10日 確定 判決 法 院 苗栗地院 苗栗地院 苗栗地院  案 號 109年度訴字 第479號 109年度訴字 第479號 109年度訴字 第479號  判決確定日 期 110年4月14日 110年4月14日 110年4月14日 是否為得易科罰金、得易服社會勞動之案件  均是 均是 均是 備註  1.編號1至編號6得易科罰金部分，經原判決定其應執行刑有期徒刑1年。 2.苗栗地檢110年度執字第1027號。   
（續上頁）
編號  7 8 9 罪名  剝奪他人 行動自由 傷害罪 （告訴人陳春光部分） 傷害罪 （告訴人陳智文部分） 宣告刑  有期徒刑1年 有期徒刑10月 有期徒刑8月 犯罪日期  109年8月15日 109年8月15日 109年8月15日 偵查(自訴)機關年度及案號  苗栗地檢109年度偵字第4908號 苗栗地檢109年度偵字第4908號 苗栗地檢109年度偵字第4908號 最 後 事 實 審 法 院 苗栗地院 苗栗地院 本院  案 號 109年度訴字 第479號 109年度訴字 第479號 110年度上訴字 第1324號  判決日 期 110年3月10日 110年3月10日 110年9月16日 確定 判決 法 院 苗栗地院 苗栗地院 本院  案 號 109年度訴字 第479號 109年度訴字 第479號 110年度上訴字 第1324號  判決確定日 期 110年4月14日 110年4月14日 110年10月19日 是否為得易科罰金、得易服社會勞動之案件  均否 均否 均否 備註  苗栗地檢110年度執字第1067號  苗栗地檢110年度執字第2732號   編號7至編號9不得易科罰金部分，經苗栗地院定其應執行刑有期徒刑2年。